臺灣臺南地方法院刑事判決　　　　　　　　　　　　　九十三年度易字第七四九號
　　公　訴　人　臺灣臺南地方法院檢察署檢察官
　　被　　　告　甲○○
右列被告因違反毒品危害防制條例案件，經檢察官提起公訴（九十二年度毒偵緝字第
三０八號），被告就犯罪事實為有罪之陳述，本院裁定進行簡式審判程序，判決如左
：
    主  文
甲○○施用第二級毒品，累犯，處有期徒刑壹年。
    事  實
一、甲○○前有賭博、違反麻醉藥品管理條例、肅清煙毒條例及違反毒品危害防制條
    例等前科，其於九十年九月十七日，因違反毒品危害防制條例案件，經本院以九
    十年度易字第八五四號判處有期徒刑五月確定，於九十一年三月十九日執行完畢
    。又因施用第二級毒品案件，經本院以八十八年度毒聲字第一二六九號裁定送觀
    察、勒戒後，認無繼續施用毒品之傾向，於八十八年五月十一日，由臺灣臺南地
    方法院檢察署檢察官以八十八年度偵字第三二五八號為不起訴處分確定；又於八
    十八年十一月十九日，因施用第二級毒品案件，經本院以八十八年度毒聲字第三
    四七０號裁定送觀察、勒戒後，認有繼續施用毒品之傾向，經本院以八十八年度
    毒聲字第三八四０號裁定送強制戒治，並由臺灣臺南地方法院檢察署檢察官以八
    十八年度毒偵字第七二五號提起公訴，經本院以前開九十年度易字第八五四號判
    處有期徒刑五月確定，其強制戒治部分，嗣經本院以八十九年度毒聲字第一六一
    七號裁定停止戒治，所餘戒治期間，付保護管束，於八十九年六月十七日停止戒
    治釋放出所，並於八十九年十二月十八日付保護管束期滿執行完畢；又於九十二
    年七月三日，因施用第二級毒品案件，再經本院以九十二年度毒聲字第一二一九
    號裁定送強制戒治，於九十二年七月二日入戒治所執行，並由臺灣臺南地方法院
    檢察署檢察官以九十二年度毒偵字第一二二三號提起公訴，嗣於九十三年三月三
    十日，經臺灣高等法院臺南分院以九十三年度上易字第四四號判處有期徒刑十月
    確定（尚未執行完畢），其強制戒治部分，嗣因毒品危害防制條例修正，而於九
    十三年一月九日釋放出所。詎甲○○猶不知悔改，明知安非他命係毒品危害防制
    條例所明定之第二級毒品，不得持有及施用，竟另行基於施用第二級毒品安非他
    命之概括犯意，於八十九年十二月十八日強制戒治執行完畢釋放後五年內，於九
    十三年六月三日中午，在臺南縣六甲鄉○○村○○街四四六之三號住處，非法施
    用第二級毒品安非他命一次。嗣於九十三年六月十三日下午三時三十分許，經警
    持本院核發之搜索票至上址搜索後，於同日下午五時三十五分許，經甲○○同意
    尿液送驗後，呈甲基安非他命陽性反應，而查獲上情。
二、案經臺南縣警察局報告臺灣臺南地方法院檢察署檢察官偵查起訴。
    理  由
一、右揭犯罪事實，業據被告甲○○於本院審理時坦承不諱，且被告於九十三年六月
    十三日下午五時三十五分許經警採尿（尿液檢體編號Ｃ６００２號）送驗結果，
    呈甲基安非他命陽性反應，有臺南縣警察局查獲毒品送驗尿液編號與真實姓名對
    照表個案名冊及臺南縣衛生局九十三年六月十六日尿液檢驗成績書各一紙存卷（
    詳警卷第九頁、第十頁）可稽，復有本院核發之搜索票一紙、臺南縣警察局刑事
    警察隊搜索筆錄一份附卷（詳警卷第六頁、第七頁）可參。綜合上開事證互核相
    符，被告施用第二級毒品安非他命之犯行至為明確。此外，被告前因施用第二級
    毒品案件，經本院以八十八年度毒聲字第一二六九號裁定送觀察、勒戒後，認無
    繼續施用毒品之傾向，於八十八年五月十一日，由臺灣臺南地方法院檢察署檢察
    官以八十八年度偵字第三二五八號為不起訴處分確定；又於八十八年十一月十九
    日，因施用第二級毒品案件，經本院以八十八年度毒聲字第三四七０號裁定送觀
    察、勒戒後，認有繼續施用毒品之傾向，經本院以八十八年度毒聲字第三八四０
    號裁定送強制戒治，並由臺灣臺南地方法院檢察署檢察官以八十八年度毒偵字第
    七二五號提起公訴，經本院以前開九十年度易字第八五四號判處有期徒刑五月確
    定，其強制戒治部分，嗣經本院以八十九年度毒聲字第一六一七號裁定停止戒治
    ，所餘戒治期間，付保護管束，於八十九年六月十七日停止戒治釋放出所，並於
    八十九年十二月十八日付保護管束期滿執行完畢；又於九十二年七月三日，因施
    用第二級毒品案件，再經本院以九十二年度毒聲字第一二一九號裁定送強制戒治
    ，於九十二年七月二日入戒治所執行，並由臺灣臺南地方法院檢察署檢察官以九
    十二年度毒偵字第一二二三號提起公訴，嗣於九十三年三月三十日，經臺灣高等
    法院臺南分院以九十三年度上易字第四四號判處有期徒刑十月確定（尚未執行完
    畢）等情，有臺灣臺南地方法院檢察署刑案資料查註紀錄表及臺灣高等法院被告
    全國前案紀錄表各一份在卷可按。是被告於八十九年十二月十八日強制戒治執行
    完畢釋放後五年內，再犯毒品危害防制條例第十條第二項之施用第二級毒品罪，
    應可認定。綜上所查，被告自白核與事實相符，本件事證明確，被告犯行堪以認
    定。
二、查安非他命為第二級毒品，毒品危害防制條例第二條第二項第二款定有明文。故
    核被告甲○○所為，係犯毒品危害防制條例第十條第二項之施用第二級毒品罪。
    其施用前持有第二級毒品之低度行為，為施用第二級毒品之高度行為所吸收，不
    另論罪。末查，被告曾於九十年九月十七日，因違反毒品危害防制條例案件，經
    本院以九十年度易字第八五四號判處有期徒刑五月確定，於九十一年三月十九日
    執行完畢，有前開臺灣臺南地方法院檢察署刑案資料查註紀錄表及臺灣高等法院
    被告全國前案紀錄表各一份在卷足憑，其受有期徒刑之執行完畢，五年以內再犯
    本件有期徒刑以上之罪，為累犯，應依法加重其刑。爰審酌被告有如事實欄所載
    之多次施用毒品等前科素行，有前揭臺灣臺南地方法院檢察署刑案資料查註紀錄
    表及臺灣高等法院被告全國前案紀錄表各一份附卷足稽，經施以觀察、勒戒及強
    制戒治等矯治程序與徒刑之執行，猶不知悔改，再犯本件施用第二級毒品罪，並
    審酌其犯罪之動機、目的、手段、所生危害、生活狀況、施用毒品之次數、犯罪
    後坦承犯行態度良好及施用毒品自戕身心等一切情狀，量處如主文所示之刑，以
    資懲戒。
據上論斷，應依刑事訴訟法第二百九十九條第一項前段、第二百七十三條之一第一項
，毒品危害防制條例第十條第二項，刑法第十一條前段、第四十七條，判決如主文。
本案經檢察官乙○○到庭執行職務。
中      華      民      國      九十三      年    十    月    二十五    日
                                            臺灣臺南地方法院刑事第十一庭
                                                法      官  陳金虎
右正本證明與原本無異。
如不服本判決，應於判決送達後十日內，向本院提出上訴狀。
                                                書  記  官  楊建新
中      華      民      國      九十三      年    十    月    二十七    日
附錄法條：
毒品危害防制條例第十條第二項：
施用第二級毒品者，處三年以下有期徒刑。
